臺灣彰化地方法院刑事判決　　　　　　　 96年度訴字第786號
公　訴　人　台灣彰化地方法院檢察署檢察官
被　　　告　庚○○
　　　　　　　　　　（現於台灣彰化看守所羈押中）
指定辯護人　本院公設辯護人戊○○
上列被告因強盜等案件，經檢察官提起公訴（96年度偵字第3303
號、第3631號），本院判決如下：
    主  文
庚○○竊盜，累犯，處有期徒刑陸月，減為有期徒刑參月，如易
科罰金，以新台幣壹仟元折算壹日；又竊盜，累犯，處有期徒刑
伍月，減為有期徒刑貳月又拾伍日，如易科罰金，以新台幣壹仟
元折算壹日。應執行有期徒刑伍月，如易科罰金，以新台幣壹仟
元折算壹日。
    事  實
一、庚○○前於民國94年間因竊盜案件，經本院以94年度簡上字
    第76號判處有期徒刑4月確定；復於94年間再因竊盜案件，
    經本院以94年度易字第980號判處有期徒刑6月確定，前開二
    罪接續執行，於95年8月10日執行完畢。詎仍不知悛悔，意
    圖為自己不法之所有，於96年4月6日20時50分許，在彰化市
    ○○路305號之彰化百貨內，徒手竊取價值新台幣（下同）
    130元之五加皮藥酒1瓶，藏放於外套口袋內，得手後再取1
    包價值18元之餛飩，至櫃台向收銀員己○○結帳，當場為己○○、丙○○（起訴書誤載為施宣妙）察覺並加攔阻，雙方
    並發生拉扯，而庚○○為求掙脫，乃出手拉扯己○○胸口之
    衣服，致而捶傷己○○胸口，使己○○受有胸壁挫傷之傷害
    （傷害部分未據告訴），經員警據報到場查獲。又於96年4
    月15日13時42分許，意圖為自己不法之所有，在彰化市○○
    路4號彰化市立圖書館之2樓閱覽室，趁甲○○趴在桌上午休
    之際，徒手竊取甲○○所有、置於桌上之女用皮包1個，內
    有書籍1本及現金100元，得手後立即自該圖書館1樓大門離
    去，然經圖書館員工丁○○、林珮娥2人發覺，立刻追捕，
    庚○○得知事態曝露即將皮包丟棄於路旁，經圖書館員工報
    警，而為員警到場逮捕。
二、案經彰化縣警察局彰化分局移送台灣彰化地方法院檢察署檢
    察官偵查起訴。
    理  由
一、按被告以外之人於審判外之言詞或書面陳述，除法律有規定
    者外，不得作為證據。被告以外之人於偵查中向檢察官所為
    之陳述，除顯有不可信之情況者外，得為證據。被告以外之
    人於審判外之陳述，雖不符前4條之規定，而經當事人於審
    判程序同意作為證據，法院審酌該言詞陳述或書面陳述作成
    時之情況，認為適當者，亦得為證據。當事人、代理人或辯
    護人於法院調查證據時，知有第159條第1項不得為證據之情
    形，而未於言詞辯論終結前聲明異議者，視為有前項之同意
    。刑事訴訟法第159條第1項、第159條之1第2項、第159條之
    5分別定有明文。證人甲○○、丁○○、乙○○於警詢中之
    陳述，雖屬被告以外之人於審判外之言詞陳述，然因被告及
    辯護人均未於言詞辯論終結前聲明異議，本院復審酌該言詞
    陳述係由證人出於自由意識而陳述，並無非法取證之情況，
    依刑事訴訟法第159條之5之規定，認上開證人於警詢之陳述
    ，得採為認定本件犯罪事實所憑之證據，合先敘明。
二、訊據被告庚○○於本院審理時坦承竊取五加皮藥酒1瓶及竊
    取甲○○皮包之事實，核與證人己○○、丙○○、甲○○於
    本院審理時之證述及證人丁○○、乙○○於警詢中之證述相
    符，復有贓物認領保管單、查獲照片11紙、監視器翻拍照片
    4紙附卷可參。本件事證明確，被告犯行洵堪認定。
三、按刑法第329條之規定旨在以刑罰之手段，保障人民之身體
    自由、人身安全及財產權，免受他人非法之侵害，以實現憲
    法第8條、第22條及第15條規定之意旨。立法者就竊盜或搶
    奪而當場施以強暴、脅迫者，僅列舉防護贓物、脫免逮捕或
    湮滅罪證三種經常導致強暴、脅迫行為之具體事由，係選擇
    對身體自由與人身安全較為危險之情形，視為與強盜行為相
    同，而予以重罰。經該規定擬制為強盜罪之強暴、脅迫構成
    要件行為，乃指達於使人難以抗拒之程度者而言，大法官著
    有釋字第630號解釋可資參照。查本件被告經己○○、丙○○發覺竊盜後，即將被告攔下，被告一度衝出店外，惟隨即
    被己○○、丙○○拉扯進入店內，三人拉扯數分鐘，其間被
    告並有拉扯己○○衣服等情，有監視錄影光碟附卷可憑，而
    被告於拉扯己○○衣服時，出手捶己○○胸口，造成己○○
    胸壁挫傷一節，亦據證人己○○到庭證述歷歷，且有診斷書
    在卷可參，是被告確有拉扯及打傷己○○之行為。然觀之本
    件監視錄影光碟內容，被告一人與己○○、丙○○二人拉扯
    情形，並未施以強制力致己○○、丙○○難以抗拒。再被告
    與己○○、丙○○拉扯數分鐘之後，又有另一位店員及一位
    超市客人協助制伏被告，此亦據證人己○○證述明確，復經
    本院當庭勘驗錄影光碟無誤，則依前揭大法官解釋意旨，被
    告之行為並未達於使人難以抗拒之強暴脅迫程度，與刑法第
    329條之準強盜罪構成要件尚屬有間，應僅論以竊盜罪。
四、核被告所為，均係犯刑法第320條第1項之竊盜罪。公訴意旨
    認被告96年4月6日該次竊盜犯行，所為係犯刑法第329條準
    強盜罪，容有未洽，應予變更。其所犯二次竊盜罪，犯意各
    別，行為互殊，應予分論併罰。被告有如事實欄所載之犯罪
    科刑執行情形，有台灣高等法院被告全國前案紀錄表在卷可
    按，其受有期徒刑之執行完畢後，5年以內故意再犯本件有
    期徒刑以上之罪，為累犯，各依刑法第47條第1項之規定加
    重其刑。爰審酌被告犯竊盜罪前科累累，素行不良，屢關屢
    犯，全然不知悔改，且於本院準備程序時矢口否認96年4月
    15日該次竊盜犯行，嗣於本院行調查證人程序時，見證據確
    鑿無可否認，始坦承該次犯行，犯後態度惡劣，毫無知錯悔
    悟之表示，反而振振有詞，認為自己本性不壞，是雖被告所
    竊物品價值不高，亦不容輕縱等一切情狀，分別量處如主文
    所示之刑，並均諭知易科罰金之折算標準。又被告所犯二罪
    ，均合於中華民國九十六年罪犯減刑條例第2條第1項第3款
    規定，應予減刑，爰依該條例第7條第1項減為如主文所示之
    刑，暨定應執行刑及易科罰金之折算標準。
據上論斷，依刑事訴訟法第299條第1項前段、第300條，刑法第
320條第1項、第47條第1項、第41條第1項前段、第51條第5款，
中華民國九十六年罪犯減刑條例第2條第1項第3款、第7條、第9
條，刑法施行法第1條之1，判決如主文。
本案經檢察官洪英丰到庭執行職務
中　　華　　民　　國     96    年    8    月    8　　日
                  刑事第六庭    審判長法官  王義閔
                                法      官  鄭舜元
                                法      官  林欣苑
以上正本證明與原本無異。
如不服本判決，應於判決送達後10日內，向本院提出上訴書狀。
上訴書狀應敘述具體理由，並按他造當事人之人數附繕本。
告訴人或被害人對於判決如有不服具備理由請求檢察官上訴者，
其上訴期間之計算係以檢察官收受判決正本之日期為準。
中　　華　　民　　國     96    年    8    月    9　　日
                                書  記  官  楊筱惠
附錄本案論罪科刑法條全文：
中華民國刑法第320條
（普通竊盜罪、竊佔罪）
意圖為自己或第三人不法之所有，而竊取他人之動產者，為竊盜
罪，處5 年以下有期徒刑、拘役或 5 百元以下罰金。
意圖為自己或第三人不法之利益，而竊佔他人之不動產者，依前
項之規定處斷。
前二項之未遂犯罰之。
